臺灣嘉義地方法院民事裁定　100年度他字第17號
聲　請　人　侯仁吉
即一審原告
　　　　　　呂俊華
前列二人共同代理人
兼王進忠遺產管理人
　　　　　　張雯峰律師
相　對　人　任建企業股份有限公司
即一審被告
法定代理人　林明德
上列當事人間請求給付工資事件，業經終局判決確定，本院依職
權裁定確定訴訟費用額，裁定如下：
    主  文
聲請人侯仁吉應向本院繳納新臺幣壹萬捌仟玖佰拾玖元，及自本
裁定送達之翌日起至清償日止，按週年利率百分之五計算之利息
。
聲請人呂俊華應向本院繳納新臺幣貳萬玖仟陸佰肆拾玖元，及自
本裁定送達之翌日起至清償日止，按週年利率百分之五計算之利
息。
聲請人張雯峰律師即王進忠遺產管理人應向本院繳納新臺幣捌仟
貳佰伍拾捌元，及自本裁定送達之翌日起至清償日止，按週年利
率百分之五計算之利息。
相對人應向本院繳納新臺幣壹萬伍仟伍佰伍拾陸元，及自本裁定
送達之翌日起至清償日止，按週年利率百分之五計算之利息。
    理  由
一、按經准予訴訟救助者，於終局判決確定或訴訟不經裁判而終
    結後，第一審受訴法院應依職權以裁定確定訴訟費用額，向
    應負擔訴訟費用之當事人徵收之；其因訴訟救助暫免而應由
    受救助人負擔之訴訟費用，並得向具保證書人為強制執行。
    民事訴訟法第114條第1項定有明文。又法院依聲請以裁定確
    定之訴訟費用額，應於裁定送達翌日起，加給按法定利率計
    算之利息，復為民事訴訟法第91條第3 項所明定，而依其立
    法理由，旨在「促使當時人早日自動償付其應賠償對造之訴
    訟費用」，故在當事人無力支付訴訟費用時，雖由國庫暫時
    墊付，然法院依前揭民事訴訟法第114 條第1 項規定，以職
    權裁定確定訴訟費用額，同屬確定訴訟費用額之程式，亦應
    基於同一理由，而類推適用同法第91條第3 項規定加計法定
    遲延利息（臺灣高等法院暨所屬法院94年度法律座談會民事
    類提案34號問題二、三研討結果參照）。
二、經查:
（一）本件兩造間給付工資事件，前經本院於民國97年9月11日
      以97年度救字第30號裁定准予對原告為訴訟救助，嗣聲請
      人侯仁吉於98年3月19日撤回起訴（請求金額1,808,965元
      ），其餘之訴並經本院以97年度勞訴字第11號為第一審判
      決聲請人呂俊華一部勝訴、一部敗訴（原起訴請求金額2,
      311,118元、勝訴金額105,372元），聲請人張雯峰律師即
      王進忠遺產管理人一部勝訴、一部敗訴（原起訴請求金額
      1,309,259元、勝訴182,922元），聲請人張雯峰律師即王
      進忠遺產管理人第一審訴訟費用由聲請人呂俊華負擔百分
      之40，聲請人張雯峰律師即王進忠遺產管理人負擔百分之
      20，餘由相對人負擔。
（二）相對人即上訴人對判決其敗訴之231,356 元部分（即命給
      付聲請人呂俊華超過56,938元之金額及命給付聲請人張雯
      峰律師即王進忠遺產管理人全部金額，計算式：182,922+
      [105,372-56,938=48,434 ]=231,356），聲請人呂俊華即
      附帶上訴人二人各就判決其敗訴之946,026 元部分不服，
      提起上訴及附帶上訴，經臺灣高等法院臺南分院以99年度
      勞上易字第7 號為第二審判決，諭知命給付聲請人張雯峰
      律師即王進忠遺產管理人超過44,105元部份廢棄，駁回此
      部份起訴，另附帶上訴部份命再給付聲請人呂俊華256,27
      7 元，其餘附帶上訴駁回，第一審訴訟費用（確定部分除
      外），由相對人負擔十分之3，聲請人呂俊華負擔十分之6
      ，聲請人張雯峰律師即王進忠遺產管理人負擔十分之1 ，
      第二審上訴費用由聲請人張雯峰律師即王進忠遺產管理人
      負擔二分之1 ，餘由相對人負擔，第二審附帶上訴費用由
      相對人負擔十分之1，餘由聲請人呂俊華負擔。
（三）嗣相對人再對第二審判決敗訴部份233,701 元部份聲請再
      審（即對命再命給付聲請人呂俊華超過22,576元部分，計
      算式:  000000-00,567=233,701），再審判決廢棄第二審
      關於命相對人給付聲請人呂俊華超過48,377元部份，並駁
      回聲請人呂俊華之附帶上訴，第一、第二審訴訟費用（除
      確定部分外）及再審費用由聲請人呂俊華負擔2分之1，餘
      由相對人負擔負擔。訴費用確定等情，業據本院調取前揭
      卷宗核閱無誤。
三、次查聲請人侯仁吉起訴請求金額1,808,965元，應徵裁判費
    用為18,919元，因其於98年3月19日撤回起訴，依據民事訴
    訟法第83條規定原告撤回其訴者，訴訟費用由原告負擔。故
    該部分費用應由聲請人侯仁吉負擔並繳交國庫。
四、復查將各審級訴訟費用及應負擔之人說明如下:
（一）第一審部份:
   1、訴訟標的金額為3,620,337元，訴訟費用為37,937元，已
      確定部分為2,442,995元（計算式:3,620,000-000000-00
      0,026=2,442,995），故已確定部分之訴訟費用為25,599
      元（計算式: 0000000÷0000000×37,937=25,599）。
   2、故第一審已確定之訴訟費用25,599元由聲請人呂俊華負擔
      10,240元（計算式: 25,599×0.4=10,240），聲請人張雯
      峰律師即王進忠遺產管理人負擔5,119元（計算式:25,599
      ×0.2=5,119），相對人負擔10,240元（計算式:25,599×
      0.4=10, 240）。
   3、而第一審未確定之訴訟費用為12,338元（計算式:37,937
      - 25,599=12,338），由聲請人呂俊華負擔7,403元（計算
      式:  12,338×0.6=7,403），聲請人張雯峰律師即王進忠
      遺產管理人負擔1,234元（計算式:12,338×0.1=1,234）
      相對人負擔3,701元（計算式12,338×0.3=3,701）。
（二）第二審部份:
  1、本訴訴訟標的金額為231,356元，訴訟費用為3,810元，附
     帶上訴訴訟標的金額為946,026元，訴訟費用為15,525元，
     本訴部份已全部確定，附帶上訴則有233,701元未確定。
  2、故第二審訴訟費用3,810元由聲請人張雯峰律師即王進忠及
     相對人各負擔1,905元（計算式: 3,810×0.5=1,905）。
  3、而附帶上訴部份確定之訴訟金額為712,325元（計算式: 946,
     026-233,701=712,325），訴訟費用為11,690元，故附帶上
     訴訴訟費用由聲請人呂俊華負擔8,183元（計算式: 11,690
     ×0.7=8,183），相對人負擔3,507元（計算式11,690×0.3
     =3,507）。
（三）再審部份:
  1、再審訟標的金額為233,701元，訴訟費用為3,810元，第二
     審附帶上訴未確定之訴訟費用為3,836元（計算式: 15,000
     -0000-0000=3,836）。
  2、故第二審附帶上訴訟費用3,836元由聲請人呂俊華與相對人
     各負擔1,918元（計算式:3,836×0.5=1,918）。
  3、而再審訴訟費3,810元由由聲請人呂俊華與相對人各負擔
     1,905元（計算式:3,810×0.5=1,905）。
五、綜上所述聲請人侯仁吉應向本院繳納之訴訟費用額確定為18
    ,  919元，聲請人呂俊華應向本院繳納之訴訟費用額確定為
    29,649元（10,240+7,403+8,183+1,918+1,905=29,649），
    聲請人張雯峰律師即王進忠遺產管理人向本院繳納之訴訟費
    用額確定為8,258元（5,119+1,905+1,234=8,258），相對人
    應向本院繳納之訴訟費用額確定為23,176元（10,240+3,701
    +1,905+ 3,507+1,918+1,905=23,176），惟因相對人已繳納
    上訴及再審費用合計7,620元應予扣除，故僅須再繳納15,55
    6 元。並依前揭規定說明，自裁定送達之翌日起，加給按法
    定利率計算之利息。
六、依民事訴訟法第114條第1項、第91條第3項，裁定如主文。
中    華    民    國  100     年    9     月    30    日
                  民事第一庭法  官  林芮伶
以上正本係照原本作成
如對本裁定抗告，應於裁定送達後10日內向本院提起抗告狀。
中    華    民    國  100     年    9    月     30    日
                            書記官  許龍崑